【裁判字號】    90,易,534
【裁判日期】    901018
【裁判案由】    竊盜
【裁判全文】
臺灣苗栗地方法院刑事判決                            九十年度易字第五三四號
    公  訴  人  臺灣苗栗地方法院檢察署檢察官
    被      告  丁○○
右列被告因竊盜案件，經檢察官提起公訴（九十年度偵字第三二六七號、九十年度偵
字第三四一一號），及移送併案審理（九十年度偵字第三七二○號），本院判決如左
：
    主  文
丁○○連續攜帶兇器竊盜，累犯，處有期徒刑壹年。
    事  實
一、丁○○於民國八十七年間，因違反麻醉藥品管理條例案件，經本院判處有期徒刑
    一年二月確定，於八十八年七月二十三日執行完畢，又於八十九年間因贓物案件
    ，經本院判處有期徒刑五月確定，甫於九十年四月十七日執行完畢，詎仍基於意
    圖為自己不法所有之概括犯意，而連續為下列竊盜犯行：（一）先於九十年七月
    一日二十三時三十分許，在苗栗縣苗栗市福興里一二八之十號前，利用客觀上得
    作為兇器之一字型螺絲起子一支（未扣案），撬開甲○○所有停放在該處車牌號
    碼：ＭＥ—五八六一號自用小客車之門鎖後，進入車內，再以該支起子拆下鑰匙
    圈並發動引擎，以此方式竊取該自用小客車得手後，供己作為代步工具，嗣同年
    月三日二十時許，丁○○駕駛前述自小客車搭載不知情之陳國龍（另經不起訴處
    分），將該車停放於苗栗縣後龍鎮溪洲里五鄰四份仔四十七號之周漢卿住處前，
    尋訪周漢卿後走出門口時，適遇警員盤查，即畏罪反身逃入周宅，警員獲得周漢
    卿之同意入內搜索，而在二樓房間內查獲丁○○，並扣得該輛自小客車（已發還
    所有人甲○○），丁○○經檢察官諭令限制住居候傳；（二）又於同年七月十一
    日上午十時許，駕駛向不知情姓名年籍不詳之友人借得已報廢之自小貨車（原車
    牌號碼：ＦＪ—○二六八號），前往苗栗縣後龍鎮○○里○○路四十八號某處工
    寮，趁該工寮鐵門未上鎖之際推門而入，以上開自小貨車將申慶工程有限公司所
    有放置於該工寮內之柴油發電機一部（價值約新臺幣（下同）十萬元）拖出至同
    鎮○○里○○○道路旁之空地，並以三千五百元之代價，委請不知情之吊車司機
    呂銀國，拖吊載運該發電機，欲運往臺中地區販賣，惟因呂銀國到場後發覺可疑
    報警，經警於同日下午十八時十分許，在上開丁○○放置該發電機之處當場查獲
    ，經檢察官諭令限制住居候傳；（三）復於同年八月二日上午七時三十分至十一
    時三十分間之某時，在同鎮○○里○○路與光華路口，持自備鑰匙一支（含遙控
    器），打開蕭元瑞所有車牌號碼：六Ｈ—二九○六號自小客車（價值約六十萬元
    ）車門，並發動而竊取後，將之停放於同鎮福寧里二鄰頭湖四之一號前，嗣同日
    下午十四時三十分許，丁○○與不知情之蔡志強、丙○○同赴現場，欲前去將該
    車開走時，當場為警查獲，並在丁○○身上扣得鑰匙一支。
二、案經苗栗縣警察局通霄分局、竹南分局報請臺灣苗栗地方法院檢察署檢察官偵查
    起訴及移送併案審理。
    理  由
一、右揭犯罪事實，業據被告丁○○供認不諱，核與證人周漢卿在警訊中、證人陳國
    龍迭於警訊及偵查中供述右揭事實欄一、（一）被告遭查獲之情形、證人呂銀國
    於警訊中證述右揭事實欄一、（二）當場查獲之情形、證人即當場查獲右揭事實
    欄一、（三）之警員呂建基，於偵查中結證供述其查獲之情形、證人蔡志強、丙
    ○○於警訊、偵查中供述渠等與被告同赴右揭事實欄一、（三）查獲現場之情形
    ，以及證人即被害人甲○○、蕭元瑞、申慶工程有限公司負責人乙○○於警訊中
    分別指述遭竊之情形，均大致相符，並有贓物認領保管單、車輛失竊資料個別查
    詢報告表各三件、苗栗縣警察局通宵分局執行搜索同意證明書及扣押筆錄各一件
    、前開車牌號碼：六Ｈ—二九○六號自小客車被查獲後之照片四幀附偵卷可稽。
    是本件事證明確，被告自白與事實相符，其犯行堪以認定，應予依法論科。
二、核被告如事實欄一、（一）所為，係犯刑法第三百二十一條第一項第三款攜帶兇
    器竊盜罪；如事實欄一、（二）、（三）所為，係犯同法第三百二十條第一項之
    竊盜罪。其先後三次竊盜犯行，時間緊接、犯罪構成要件相同，顯係基於概括之
    犯意所為，應依連續犯之規定論以攜帶兇器竊盜罪，並加重其刑。公訴人起訴事
    實雖未敘及右揭事實欄一、（三）所述之被告犯行，然該部分事實業據檢察官移
    送併案審理，且與公訴人起訴之犯罪事實具有連續犯之裁判上一罪關係，應為起
    訴效力所及，本院自應併予審究。又被告有如事實欄一所述之前科紀錄，有臺灣
    高等法院被告全國前案紀錄表、臺灣苗栗地方法院檢察署刑案資料查註紀錄表各
    一件在卷可查，於五年內再犯本件最重本刑為有期徒刑以上之罪，為累犯，應依
    刑法第四十七條之規定遞加重其刑。爰審酌被告有上述前科，品行不佳，甫於九
    十年四月十七日因贓物罪執行完畢，未及三月即為本件犯行，且係於檢察官二次
    准予限制住居候傳期間，短期內連續為右揭犯行，危害社會非輕，惟犯後尚能坦
    承犯行、犯後態度良好及其生活狀況、智識程度、犯罪之動機、目的、手段等一
    切情狀，量處如主文所示之刑。右揭事實欄一、（一）所述之一字型螺絲起子一
    支，未經扣案，尚無任何積極證據足認其現仍存在，而右揭事實欄一、（三）所
    述之鑰匙一支（含遙控器），被告否認為其所有，而本院復查無任何積極證據足
    認為被告所有，且均非違禁物，是均不另為沒收之諭知，附此敘明。
據上論斷，應依刑事訴訟法第二百九十九條第一項前段，刑法第五十六條、第三百二
十一條第一項第三款、第四十七條，罰金罰鍰提高標準條例第一條前段，判決如主文
。
本案經檢察官吳義聰到庭執行職務。
中      華      民      國    九十      年      十      月     十八     日
                            臺 灣 苗 栗 地 方 法 院  刑事第二庭
                                     審判長法    官  詹  日  賢
                                           法    官  張  珈  禎
                                           法    官  伍  偉  華
右正本證明與原本無異。
如不服本判決，應於判決送達後十日內向本院提出上訴狀( 應附繕本 )，上訴於
臺灣高等法院台中分院。
                                          書 記 官  楊   麗  卿
中      華      民      國    九十      年      十      月     十八     日
刑法第三百二十一條
犯竊盜罪而有左列情形之一者，處六月以上五年以下有期徒刑。
第三款：攜帶兇器而犯之者。


司法院資訊處製作；財團法人民間司法改革基金會備份。
